Inventaris van het archief van J. Cock Blomhoff [levensjaren 1779-1853], 1817-1829
Nationaal Archief, Den Haag
Collectie 037 J. Cock Blomhoff [levensjaren 1779-1823]
Cock Blomhoff
oudste stuk - jongste stuk: 1817-1829
C22037
15 inventarisnummer(s); 0,10 meter
Normale geschreven, getypte en gedrukte documenten, geen bijzondere handschriften.
Nationaal Archief, Den Haag
Cock Blomhoff, J.
Het archief van Jan Cock Blomhoff is samengesteld uit translaat-beschikkingen, financiële stukken, correspondentie, en aantekeningen uit de periode dat hij gevestigd was te Decima. Ook bevat het archief een catalogus van japanse voorwerpen opgesteld door een botanicus te Jedo, aantekeningen betreffende de Japanse samenleving en de Nederlanse handelsrelaties met dit land, en de Keizerlijke eisen voor het jaar 1824. Een latere aanvulling is een verslag van de reis van Jan Cock Blomhoff en zijn vrouw en zoontje naar Decima, opgesteld door mr. E.H. Bergsma (1755-1828), schoonvader van Jan Cock Blomhoff.
Archiefvorming
Geschiedenis van de archiefvormer
Jan Cock Blomhoff werd geboren 5 augustus 1779, en was in 1794 kadet in het leger van de bondgenoten tegen de Fransen. In 1795 verlaat hij deze militaire loopbaan en neemt hij dienst bij het door de prins van Oranje opgerichte regiment Jagers. Vier jaar later vertrekt hij met dit korps naar Engeland en wordt daar afgedankt in het jaar 1802. Vervolgens begeeft hij zich in 1805 naar Java en treedt daar in 1808 weer in krijgsdienst en wordt 1ste luitenant-adjudant bij de staf van de generaal Daendels. In het jaar 1809 vervult J. Cock Blomhoff de functie van pakhuismeester bij de Nederlandse factorij op Decima, en wordt in 1813 met de titel van provisioneel opperhoofd van die factorij afgevaardigd naar Java om met met de Engelsen een handelsverdrag te sluiten. Bij aankomst in Batavia wordt hij door Raffles gevangen genomen en naar Engeland gezonden. Na het herstel van de Nederlands onafhankelijkheid wordt hij administrateur-boekhouder bij 's-Rijks approvisionnementsmagazijnen voor het leger te Dordrecht, en opperhoofd van Decima in de jaren 1816-1823. Hij leeft na zijn terugkeer in het vaderland in 1824 ambteloos en overlijdt 13 oktober 1853
Geschiedenis van het archiefbeheer
Dit archief is afkomstig uit Aanwinst 1907 XXXVI, en een bewerking van VROA 1907 p. 108.
De rechtstitel is (nog) onbekend
Aanwijzingen voor de gebruiker
Openbaarheidsbeperkingen
Volledig openbaar.
Materiële beperkingen
Het archief kent beperkingen voor het raadplegen van stukken als gevolg van slechte materiële staat.
Aanvraaginstructie
Openbare archiefstukken kunnen online worden aangevraagd en gereserveerd. U kunt dit ook via de terminals in de studiezaal van het Nationaal Archief doen. Om te kunnen reserveren dient u de volgende stappen te volgen:
U maakt een profiel aan op www.gahetna.nl, en logt vervolgens in
Via de archiefinventaris (alleen de beschrijvingen met rode nummers) selecteert u het gewenste archiefstuk door op de knop 'Reserveren' te klikken
In het volgende scherm geeft u aan op welke dag u het archiefstuk wilt inzien
Indien u zich bevindt in de studiezaal en een tafelnummer heeft ontvangen kunt u dit nummer vermelden. Als u geen tafelnummer heeft kunt u tafelnummer 777 laten staan
Vervolgens bevestigt u uw reservering door deze te versturen.
Verwant materiaal
Beschikbaarheid van kopieën
Inventarisnummers van dit archief zijn in kopievorm beschikbaar
Beschrijving van de series en archiefbestanddelen
- Stukken afkomstig van Jan Cock Blomhoff
  - Translaat-beschikkingen en getuigschriften door de autoriteiten van Nagasaki afgegeven aan J. Cock Blomhoff, opperhoofd van de Nederlandse factorij op Decima, 1817-1823; 1; 5 stukken
  - Kwitantie wegens terugbetaling van gelden, door de Nederlandse factorij op Decima ter leen opgenomen van de geldkamer en van het opperhoofd in Osaka, 1819; 2; 1 stuk
  - Brief van de resident van Batavia aan J. Cock Blomhoff, opperhoofd van de Nederlandse factorij op Decima, 1822 juni 25; 3; 1 stuk
  - Brieven van Japanners, in het Nederlands, aan J. Cock Blomhoff, opperhoofd van de Nederlandse factorij op Decima, 1822-1826 [merendeels ongedateerd]; 4; 111 stukken
  - Schuldbekentenis van J. Cock Blomhoff, opperhoofd van de Nederlandse factorij op Decima, voor een een geldsom ten behoeve van de factorij geleend van de keizerlijke Japanse geldkamer, 1823 november 18; 5; 1 stuk
  - "Katalogus van voorwerpen door den Japansche keizerlijke dockter Botanicus in Jedo mij toegezonden bij mijn vertrek"; Catalogus van voorwerpen opgesteld door de keizerlijke Japanse botanicus in Jedo, 1823; 6; 1 stuk
  - "Eijsch van Zijn Keizerlijke Majesteit voor het aanstaande anno 1824"; Eis van de Japanse keizer voor het jaar 1824, [1823]; 7; 1 stuk
  - Assurantiepolis door J. Cock Blomhoff gesloten voor het schip Jorina varende van Batavia naar Rotterdam, 1824 juli 7; 8; 1 stuk
  - Kopie-brief van de directeur-generaal van Financiën te Batavia aan de gewezen negotieboekhouder J.F. van Overmeer Fisscher, betreffende een fout in de rekening van Japan over 1823, met bijlage, 1829 april 8; 9; 2 stukken
  - Rekening van betaald "cappitelgeld"(gedurende een hofreis naar Jedo?), z.d.; 10; 1 stuk
  - Rekening en andere stukken betreffende reparaties aan de gebouwen van de Nederlandse factorij op Decima, z.d.; 11; 3 stukken
  - Lijsten en afrekeningen van goederen door de Nederlandse factorij op Decima aan verschillende Japanse autoriteiten geleverd, z.d.; 12; 16 stukken
  - Aantekeningen betreffende zeden, gewoonten, instellingen, voortbrengselen enz. in Japan, Korea, Gujarat, de Nederlandse handel in Japan, enz., z.d.; 13; 17 stukken
  - Japanse stukken, z.d.; 14; 77 stukken
- Aanvulling 1996
  - Kopieboek "Aanteekeningen voor Johannes Cock Blomhoff van hetgeen hem en zijne ouders is overkomen", bevattende onder andere een verslag van de reis van Jan Cock Blomhoff en zijn vrouw en zoontje naar Decima en de terugkeer van beide laatstgenoemden naar Nederland over de periode (1804) 1815-1821, opgesteld door mr. E.H. Bergsma (1755-1828), schoonvader van Jan Cock Blomhoff, ca. 1827; 15; 1 omslag
    Niet raadpleegbaar
    Dit inventarisnummer is alleen als kopie te raadplegen.
    Schenking 1996. Origineel apart geborgen. Raadpleging via gebonden fotokopie